【裁判字號】    99,監,244
【裁判日期】    991130
【裁判案由】    准予處分受監護宣告人不動產
【裁判全文】
臺灣臺南地方法院民事裁定               99年度監字第244號
聲  請  人  徐黃素
上列當事人間聲請准予處分受監護宣告人不動產事件，本院裁定
如下：
  主  文
許可聲請人代理受監護宣告人徐多生處分受監護宣告人徐多生所
有坐落臺南市○區○○段3099之13地號土地（地目建，面積1557
平方公尺，應有部分100000分之1561）及門牌號碼臺南市○區○
○路37巷2號8樓之2房屋（應有部分全部）。
聲請程序費用新臺幣壹仟元由聲請人負擔。
  理  由
一、按監護人對於受監護人之財產，非為受監護人之利益，不得
    使用、代為或同意處分。監護人為下列行為，非經法院許可
    ，不生效力：(一)代理受監護人購置或處分不動產。(二)代理受
    監護人，就供其居住之建築物或其基地出租、供他人使用或
    終止租賃。監護人不得以受監護人之財產為投資。但購買公
    債、國庫券、中央銀行儲蓄券、金融債券、可轉讓定期存單
    、金融機構承兌匯票或保證商業本票，不在此限，民法第
    1101條定有明文。又上開規定，依民法第1113條之規定，準
    用於成年人之監護。
二、本件聲請意旨略以：徐多生（男，民國○○年○○月○日生，身
    分證統一編號：Ｚ000000000號）經本院以99年度監宣字第14
    2號裁定宣告為受監護宣告之人，並選定其配偶即聲請人為
    監護人，及指定其次子徐吉亮為會同開具財產清冊之人。茲
    因受監護宣告人徐多生於臺南縣私立維康老人養護中心療養
    ，而聲請人無收入，受監護宣告人徐多生之醫療、養護及日
    常用品等費用，金額龐大，聲請人實無力支付，是為受監護
    宣告人徐多生之利益，爰聲請鈞院准予處分受監護宣告人徐
    多生所有坐落臺南市○區○○段3099之13地號土地（地目建
    ，面積1557平方公尺，應有部分100000分之1561）及門牌號
    碼臺南市○區○○路37巷2號8樓之2房屋（應有部分全部）
    ，以支付受監護宣告人徐多生之醫療費、養護費及其他日常
    用品開支等語。
三、查徐多生前經本院以99年度監宣字第142號裁定宣告為受監
    護宣告之人，並選定其配偶即聲請人為監護人，及指定其次
    子徐吉亮為會同開具財產清冊之人之事實，業經本院依職權
    調取前開監護宣告事件卷宗核閱無誤，堪予認定。
四、又聲請人主張坐落臺南市○區○○段3099之13地號土地（地
    目建，面積1557平方公尺，應有部分100000分之1561）及門
    牌號碼臺南市○區○○路37巷2號8樓之2房屋（應有部分全
    部）等不動產為受監護宣告人徐多生所有之事實，業據聲請
    人提出土地登記第一類謄本1件、建物登記第一類謄本1件在
    卷為憑，亦堪認定。
五、再聲請人主張徐多生經本院以99年度監宣字第142號裁定宣
    告為受監護宣告之人，並於臺南縣私立維康老人養護中心療
    養，其所需花費之醫療、養護、日常用品等費用，金額龐大
    ，而聲請人無收入，是為受監護宣告人徐多生之利益，實有
    處分受監護宣告人徐多生所有之上開不動產之必要等情，業
    據聲請人提出臺南縣私立維康老人養護中心出具之收據1件
    為證，且經證人徐吉亮證述綦詳（詳見99年11月24日訊問筆
    錄），堪認屬實。從而，依前揭法條規定意旨，聲請人即受
    監護宣告人徐多生之監護人聲請准予處分受監護宣告人徐多
    生之不動產，核與受監護宣告人徐多生之利益相符，聲請人
    本件聲請依法即無不合，應予准許。
六、依非訟事件法第21條第1項前段、第24條第1項，裁定如主文
    。
中    華    民    國    99    年    11    月    30    日
                  家事法庭    法  官  葉惠玲
以上為正本係照原本作成
如對本裁定抗告須於裁定送達後10日內向本院提出抗告狀。
中    華    民    國    99    年    11    月    30    日
                              書記官  謝麗首

司法院資訊處製作；財團法人民間司法改革基金會備份。
